---
title: "Untitled"
author: "Matias Bajac"
date: '2025-06-15'
output: html_document
---





```{r setup, include=FALSE}
knitr::opts_chunk$set(echo = TRUE)
```

1) Choose a utility function $u_D(d,a,s)$ for all (d,a,s) and justify your choice. 

La funcion de utilidad $u_D(d,a,s)$ desde el punto de vista del defensor, la podemos ver de las siguientes formas:

- u(db,at,S=0) = 10 (no hay muertes por mas que los defensores no coincidieron con los atacantes en el mismo lugar).
Consideramos por simetria de costos   u(dt,ab, S=0) = 10

- u(db,at, S=1) = -100  (los defensores no coinciden con los atacantes y hay muertes).
Consideramos por asimetria de costos u(dt,ab,S=1) = -100


- u(db,ab,S=1) = -40 (los defensores  coinciden con los atacantes y hay muertes)
Consideramos por simetria de costos  u(dt,at, S=1) = -40


- u(db,ab, S=0) = 30 (los defensores  coinciden con los atacantes pero no hay muertes), como se asumen mismos costos, es simetrico u(db,ab,S=0) que u(dt,at,S=0)




2) Choose density function $f_D(s|d,a)$ for all consequences s and all pairs (d,a) and justify your choice 

Lo podriamos ver de la siguiente forma:


si a = b
$P_D(S =1| d,a) =0.30$
$P_D(S=0| d,a) = 0.7$

Si a $\neq$ b
$P(S=0 | d,a) = 0.1$
$P(S=1| d,a) = 0.90$


3) Choose a density function $\pi_D(a)$ about the possible decision by A and justify choice. This is the case in which D suppose they have sufficient knowledge about A and do not want to consider A as expected utility maximisers, who are possibly guessing about D's decision.

Podemos tener una informacion a priori de que a tiene preferencias en atacar los buses en un 80% es decir $\pi_D(a = a_b) = 0.80 \ y \ \pi_D(a = a_t) = 0.20$.

4) Solve the problem of interest, with $\pi_D(a)$ known, i.e. find the optimal decision $d^{*}_1$

$$d^{*} = arg max_{d \in D} = \sum_{a \in A, s\ \in S} u_d(d,a,s)f_D(s|d,a) \pi_D(a)$$
$$ Calculamos\  E(u_D(d_B)) = $$
$$caso \ 1: \ donde \ a \ = a_b , por \ lo \ que \ \pi_D(a = a_b) = 0.80\, \  d = d_b \ y \ d = a \\
 u(db,ab,S=1) P(S = 1 | d,a) \pi_D(a=a_b) = -40(0.30)(\pi_D(a=a_b))  = -12\pi_D(a=a_b) \\
  u(db,ab,S=0) P(S = 0 | d,a) \pi_D(a=a_b) = 30(0.70)(\pi_D(a=a_b))  =\\ 
  21\pi_D 
  (a=a_b) = 0.8(21-12) = 7.2$$
  
 $$caso 2: \ donde \  a = a_t por lo que \pi_D(a = a_t) =0.20\, \ d = d_t y \ d \neq a \\
 u(db,at,S=1) P(S = 1 | d,a) \pi_D(a = a_t)= -100(0.90) \pi_D(a=_t) = -90 \\
 u(db,at,S=0) P(S = 0 | d,a) \pi_D(a = a_t)= 10(0.1) \pi_D(a=_t) = 1 \\
 \sum_{a=a_t \ d \neq a}\pi_D(a_t) = \pi_D(a_t)(-90 +1) = 0.20(-89) = -17.8$$

$$Por \  \ lo \ que \ E(u_D(d_B)) =  7.2 -17.8 = -10.6$$
$$Ahora  \ calculmos \ E(u_D(d_T))$$
 
 $$caso \ 1: \ donde \ a \ = a_b , por \ lo \ que \ \pi_D(a = a_b) = 0.80\, \  d = d_t \ y \ d \neq a \\
 u(dt,ab,S=1) P(S = 1 | d,a) \pi_D(a=a_b) = -100(0.90)(\pi_D(a=a_b))  = -90\pi_D(a=a_b) \\
  u(db,ab,S=0) P(S = 0 | d,a) \pi_D(a=a_b) = 10(0.10)(\pi_D(a=a_b))  =\\ 
  `\pi_D 
  (a=a_b) = 0.8(-90+1) = -71.2$$
  
 $$caso 2: \ donde \  a = a_t\ por\  lo\ que \ \pi_D(a = a_t) =0.20\, \ d = d_t y \ d = a \\
 u(dt,at,S=1) P(S = 1 | d,a) \pi_D(a = a_t)= -40(0.30) \pi_D(a=_t) = -12 \\
 u(db,at,S=0) P(S = 0 | d,a) \pi_D(a = a_t)= 30(0.7) \pi_D(a=_t) = 21 \\
\pi_D(a_t) = \pi_D(a_t)(21 -12) = 0.20(9) = 1.8$$

$$Por \  \ lo \ que \ E(u_D(d_B)) =  -71.2 +1.8 = -69.4$$
 
 
$$E(u_D(d_B)) > E(u_D(d_T)) \ por \ lo \ que\  d^{*} = d_B$$
Es decir, la mejor decision para el defensor es envir a la policia a la estación de buses, porque el atacante tiene mayor probabilidades de atacar ahi, el es costo esperado de equivocarse es menor que la alternativa.

5) Now we consdier A as expected utility maximisers and present their optimisation problem, i.e., the search for the optimal attack $a^{*}$

$$a^{*} = arg max_{ a \in A} \sum_{d \in D, s \in S} u_A(d,a,s)f_A(s|d,a) \pi_A(a)$$

dado el supuesto de que las utildiades $u_D = -u_A$ y las probabilidades $f_{A}(s|d,a) = f_D(s|d,a)$
Podemos tener una informacion a priori de que D tiene preferencias en defender los buses en un 90% es decir $\pi_A(a = a_b) = 0.90 \ y \ \pi_D(a = a_t) = 0.1$.


$$caso \ 1: \ donde \ d \ = d_b , por \ lo \ que \ \pi_A(a = a_b) = 0.80\, \  a= a_b \ y \ d = a \\
 u(db,ab,S=1) P(S = 1 | d,a) \pi_D(a=a_b) = 40(0.30)(\pi_D(a=a_b))  = 12\pi_D(a=a_b) \\
  u(db,ab,S=0) P(S = 0 | d,a) \pi_D(a=a_b) = -30(0.70)(\pi_D(a=a_b))  =\\ 
  -21\pi_D 
  (a=a_b) = 0.9(-21+12) = -8.1$$
  
 $$caso 2: \ donde \  d = d_t por lo que \pi_A(a = a_t) =0.20\, \ a= a_t y \ d \neq a \\
 u(db,at,S=1) P(S = 1 | d,a) \pi_D(a = a_t)= 100(0.90) \pi_D(a=_t) = 90 \\
 u(db,at,S=0) P(S = 0 | d,a) \pi_D(a = a_t)= -10(0.1) \pi_D(a=_t) = -1 \\
 \sum_{a=a_t \ d \neq a}\pi_D(a_t) = \pi_D(a_t)(90 -1) = 0.10(89) = 8.9$$
 
 
 $$Por \  \ lo \ que \ E(u_A(a_B)) =  -8.1 + 8.9 = 0.8$$
  $$caso \ 1: \ donde \ d \ = d_b , por \ lo \ que \ \pi_A(a = a_b) = 0.90\, \  a = a_t \ y \ d \neq a \\
 u(dt,ab,S=1) P(S = 1 | d,a) \pi_D(a=a_b) = 100(0.90)(\pi_D(a=a_b))  = 90\pi_D(a=a_b) \\
  u(db,ab,S=0) P(S = 0 | d,a) \pi_D(a=a_b) = -10(0.10)(\pi_D(a=a_b))  =\\ 
  `\pi_D 
  (a=a_b) = 0.10(9-1) = 0.8$$
  
 $$caso 2: \ donde \  a = a_t\ por\  lo\ que \ \pi_D(a = a_t) =0.10\, \ d = d_t y \ d = a \\
 u(dt,at,S=1) P(S = 1 | d,a) \pi_D(a = a_t)= 40(0.30) \pi_D(a=_t) = 12 \\
 u(db,at,S=0) P(S = 0 | d,a) \pi_D(a = a_t)= -30(0.7) \pi_D(a=_t) - 21 \\
\pi_D(a_t) = \pi_D(a_t)(-21 +12) = 0.10(9) = -0.9$$

$$Por \  \ lo \ que \ E(u_A(d_T)) =  0.8 -0.9 = -0.1$$
 el óptimo de a, es atacar a la estacion de buses. 
 
 
 7) Consider a space of random densities $F_A(s|d,a) from which your generte, for N (sufficiently large) times, densities $f_A(s|d,a):
 
 
```{r}

p_dbab =0.30
p_dbat = 0.90
p_dtab = 0.30
p_dtat = 0.90
N = 500
k = 300
alpha = function(p,k){
p*k
}
beta = function(p,k){
(1-p)*k
}

set.seed(12345)
N=1000

f_A = data.frame(
  f_dbab = rbeta(N,alpha(p_dbab,k),beta(p_dbab,k)),
  f_dbat = rbeta(N,alpha(p_dbat,k),beta(p_dbat,k)),
  f_dtab = rbeta(N,alpha(p_dtab,k), beta(p_dtab,k)),
  f_dtat = rbeta(N,alpha(p_dtat,k), beta(p_dtat, k)))




```
 
 
 

